# 关于另一股东增资丧失控制权的合并抵消问题

提问人：mindy 刘刘 时间：2015-07-07 17:38:12
各位老师好： 我是刚刚加入论坛的新人，有一个问题困扰了我好多天，终于找到请教的地方了，问题是：母公司A下面包含几家子公司，A持有其中一家子公司B原持股比例84.62%， 6 月份的时候另外一个股东增资导致A对B持股比例变更为17.46%，合并报表中只合并了B公司1-5月利润表和现金流量表，那么在合并抵消的时候对B公司是否应确认投资收益，如果确认投资收益应该是多少呢？
另外根据新的会计准则规定，将持股20%以下长投调入可供出售金融资产了，那么可供出售金融资产中期末B公司的账面价值应该是多少呢？ 以上问题求解，谢谢。

回答人：chenyiwei
1 、合并报表层面，对B公司的利润表、现金流量表合并到丧失控制权之日，同时在丧失控制权之日对剩余股权按当日公允价值重新计量，重新计量的差额计入当期合并报表层面的投资收益。请参考合并报表准则第五十条和应用指南中的相应举例。一般对剩余股权的公允价值可以按照该日新股东的增资价格推算。 2 、如果确定剩余股权对被投资方不具有控制、共同控制或重大影响的，则按丧失控制权之日的公允价值作为转为可供出售金融资产核算后的成本基础。

提问人：mindy 刘刘 时间：2015-07-07 22:49:07
谢谢老师，好像明白一些了，因投资成本不变，处置对价视为 0 ，现在持股比例占净资产份额减去原持股比例占净资产份额确认投资收益，对方冲减商誉，根据当期净利润确认当期投资收益，这样对吗

回答人：chenyiwei
大体上是。